【裁判字號】    99,易,1364
【裁判日期】    990603
【裁判案由】    竊盜
【裁判全文】
臺灣臺中地方法院刑事判決              99年度易字第1364號
公  訴  人  臺灣臺中地方法院檢察署檢察官
被      告  丙○○
上列被告因竊盜案件，經檢察官提起公訴（99年度偵字第4405號）
，本院判決如下：
    主    文
丙○○竊盜，累犯，處有期徒刑參月，如易科罰金，以新臺幣壹
仟元折算壹日；又竊盜，累犯，處有期徒刑參月，如易科罰金，
以新臺幣壹仟元折算壹日；又竊盜，累犯，處有期徒刑參月，如
易科罰金，以新臺幣壹仟元折算壹日。應執行有期徒刑柒月，如
易科罰金，以新臺幣壹仟元折算壹日。
    犯罪事實
一、丙○○曾於民國93年間因違反毒品危害防制條例案件，經臺
    灣臺中地方法院以93年度訴字第2094號判處有期徒刑11月確
    定；又因竊盜案件，經同法院以93年度易字第1841號判處有
    期徒刑6月確定；再因竊盜案件，經同法院以96年度易字第
    403號判處有期徒刑6月確定；另因違反毒品危害防制條例案
    件，經同法院以96年度訴字第715號判處有期徒刑1年2月確
    定，上開案件經合併減刑後，丙○○又因竊盜案件，經同法
    院以96年度中簡字第2347號判處有期徒刑3月確定，經接續
    執行後，甫於97年11月24日縮短刑期執行完畢。猶不知悔改
    ，復意圖為自己不法之所有，分別為下列竊取行為：
(一)、於98年6月26日下午5時許，在臺中縣沙鹿鎮○○路125號旁
    巷內，見甲○○所有之車牌號碼IWU-710號重型機車停放該
    處，竟持自備鑰匙（未扣案）打開重型機車之龍頭鑰匙孔後
    ，再以啟動電門之方式竊取之。得手後，作為代步之用，嗣
    因不需使用，乃丟棄路邊。
(二)、於98年7月8日中午12時許，在臺中縣沙鹿鎮○○路275巷10
    之1號，見乙○○所有車牌號碼270-DNQ號重型機車停放該處
    ，竟以徒手方式竊取該機車之車牌1面。得手後，將該車牌
    懸掛在不詳之機車上。嗣於98年7月18日下午5時48分許、98
    年8月16日下午6時25分許，騎乘懸掛上開車牌之機車搭載馬
    達及電池，前往臺中縣梧棲鎮○○路261號之仟峻有限公司變
    賣。
(三)、於98年11月26日上午10時35分許，在臺中縣沙鹿鎮○○路紅
    竹巷旁之工寮貨櫃，見該處大門未鎖，乃入內徒手竊取丁○
    ○所有之宏碁牌電腦1台、22吋電腦螢幕1台、MOTOROLA牌、
    型號V3、手機序號000000000000000號、門號0000-000000號
    手機1支。得手後，於同日向不知情之顏宏森借得其姐顏淑
    娟申請之00 00-000000號手機SIM卡1張後，將SIM卡插入竊
    得之手機內使用，數日後，將竊得之電腦、螢幕及手機等物
    ，持向不詳之人換得價值新臺幣2500元之第一級毒品海洛因
    。
二、案經臺中縣警察局清水分局報請臺灣臺中地方法院檢察署檢
    察官偵查起訴。
    理    由
一、本件被告丙○○所犯係屬刑事訴訟法第三百七十六條第二款
    所列之罪，本院爰依同法第二百八十四條之一之規定行獨任
    審判。又有關以下所引用被告以外之人於審判外之言詞或書
    面陳述，而不符合刑事訴訟法第一百五十九條之一至第一百
    五十九條之四之規定者，業經公訴人及被告於本院審理時明
    示同意作為證據，且均經本院於審理時當庭直接提示而為合
    法之調查，公訴人及被告均未於言詞辯論終結前聲明異議，
    本院審酌前開證據作成或取得之狀況，並無非法或不當取證
    之情事，且亦無顯不可信之情況，故認為適當而均得以作為
    證據，是前開證據依刑事訴訟法第一百五十九條之五之規定
    ，均具有證據能力，先予敘明。
二、訊據被告丙○○對於上揭三次普通竊盜犯行均坦承不諱，核
    與證人甲○○、乙○○之妻王淑麗、林儀秋、丁○○、顏宏
    森、顏淑娟於警詢時或檢察官偵查時證述之情節相符，並有
    臺中縣警察局車輛尋獲電腦輸入單紙、臺中縣警察局車輛協
    尋電腦輸入單、贓物認領保管單、刑案現場測繪圖、員警職
    務報告、失車唯讀案件基本資料各一紙、監視器翻拍照片七
    張、仟峻資源回收站收購物品登記簿二紙、通聯調閱查詢單
    三份附卷可資佐證。被告之自白與事實相符，本件事證明確
    ，被告前揭三次普通竊盜犯行，均洵足認定。
三、核被告如犯罪事實欄一、(一)至(三)所為，均各係犯刑法第三百
    二十條第一項之普通竊盜罪。又被告先、後三次之普通竊盜
    犯行，犯意各別，行為時間、地點互異，應予分論併罰。再
    被告曾於民國93年間因違反毒品危害防制條例案件，經本院
    以93年度訴字第2094號判處有期徒刑11月確定；又因竊盜案
    件，經本院以93年度易字第1841號判處有期徒刑6月確定；
    再因竊盜案件，經本院以96年度易字第403號判處有期徒刑6
    月確定；另因違反毒品危害防制條例案件，經本院以96年度
    訴字第715號判處有期徒刑1年2月確定，上開案件經合併減
    刑後，丙○○又因竊盜案件，經本院以96年度中簡字第2347
    號判處有期徒刑3月確定，經接續執行後，甫於97年11月24
    日縮短刑期執行完畢，有臺灣臺中地方法院檢察署刑案資料
    查註紀錄表、臺灣高等法院被告前案紀錄表各一份在卷可考
    ，是被告於5年以內故意再犯本案3次普通竊盜罪之有期徒刑
    以上之罪，應依刑法第47條第1項之規定各論以累犯，並均
    加重其刑。爰審酌被告之素行、犯罪之動機、目的係為圖一
    己之私利、三次徒手竊盜之手段、竊取之財物價值、對被害
    人所生之損害及被告犯罪後之態度等一切情狀，就其所為如
    犯罪事實欄一、(一)至(三)所示之三次普通竊盜犯行，分別量處
    如主文所示之刑，並均諭知易科罰金之折算標準，及定應執
    行之刑，並諭知易科罰金之折算標準。
四、至被告為犯罪事實一、(一)供其竊盜使用之鑰匙一支，並未扣
    案，且無證據證明現仍存在，為免執行困難，爰不予宣告沒
    收，併予敘明。
據上論斷，應依刑事訴訟法第二百九十九條第一項前段，刑法第
三百二十條第一項、第四十七條第一項、第四十一條第一項前段
、第五十一條第五款，刑法施行法第一條之一第一項、第二項前
段，判決如主文。
本案經檢察官楊朝嘉到庭執行職務
中    華    民    國    99    年    6     月    3     日
                  刑事第二庭    法  官 郭德進
以上正本證明與原本無異。
如不服本判決應於收受判決後10日內向本院提出上訴書狀，並應
敘述具體理由；其未敘述上訴理由者，應於上訴期間屆滿後20日
內向本院補提理由書（均須按他造當事人之人數附繕本）「切勿
逕送上級法院」。
                                書記官 陳惠玲
中    華    民    國    99    年    6     月    3     日
附錄論罪科刑法條：
刑法第三百二十條第一項：
意圖為自己或第三人不法之所有，而竊取他人之動產者，為竊盜
罪，處五年以下有期徒刑、拘役或五百元以下罰金。

司法院資訊處製作；財團法人民間司法改革基金會備份。
